【裁判字號】    97,交聲,1576
【裁判日期】    971230
【裁判案由】    交管條例聲異
【裁判全文】
臺灣板橋地方法院交通事件裁定        97年度交聲字第1576號
原處分機關  交通部公路總局臺北區監理所
異 議 人即
受 處 分人  甲○○
上列異議人即受處分人因違反道路交通管理處罰條例案件，對於
交通部公路總局臺北區監理所民國97年6 月11日北監自裁字第裁
40-ZHQ004956號裁決聲明異議（原舉發案號：國道公路警察局舉
發違反道路交通管理事件通知單第ZHQ004956 號），本院裁定如
下：
    主  文
異議駁回。
    理  由
一、按汽車行駛於應繳費之公路、橋樑、隧道或輪渡，不依規定
    繳費者，處汽車所有人或駕駛人新臺幣三千元以上六千元以
    下罰鍰，並追繳欠費，道路交通管理處罰條例第二十七條第
    一項定有明文。
二、原處分意旨略以：異議人即受處分人甲○○所有之車號ＵＪ
    －五一六一號自用小客車，於民國九十六年八月二十五日三
    時四十八分許，通過國道高速公路白河收費站北上第三車道
    處，有「汽車行駛於應繳費之公路不依規定繳費（未申裝ｅ
    通機行駛電子收費車道，經通知補繳，繳費期限九十七年一
    月二十六日止未補繳）」之違規行為，經國道公路警察局第
    八警察隊執勤員警於年月日填製內政部警政署國道公路警察
    局公警局交字第ＺＨＱ００四九五六號舉發違反道路交通管
    理事件通知單逕行舉發，並經原處分機關於九十七年六月十
    一日以北監自裁字第裁四０－ＺＨＱ００四九五六號違反道
    路交通管理事件裁決書，依道路交通管理處罰條例第二十七
    條第一項規定，裁處罰鍰新臺幣（下同）五千元。異議意旨
    略以：伊駕駛上開自小客車行經高速公路收費站，因車上已
    無收費票，誤闖收票格，國道公路警察隊警員前來開罰單後
    ，並未告知伊仍需繳納過路費、亦未曾收到過路費補繳通知
    單，伊業已繳納誤闖收票格之新臺幣六百元罰鍰，伊不知道
    還要繳四十元之過橋費，現在過路費四十元已罰到五千元云
    云。
三、經查：異議人即受處分人甲○○所有之上開自用小客車，於
    上開時、地，通過國道高速公路白河收費站北上第三車道未
    繳費之事實，為異議人所不爭執，並有本件舉發違反道路交
    通管理事件通知單及採證照片一幀在卷可憑。而本件通行費
    補繳通知單及舉發違反道路交通事件通知單投遞地址為臺北
    縣三重市○○街十八號四樓之一，且該通知單掛號件號碼為
    00000000000000號，於九十六年九月二十七日由異議人甲○
    ○親自簽收等情，有交通部臺灣區○道○○○路白河收費站
    九十七年十一月十八日函暨檢附之傳真查詢國內各類掛號郵
    件查單、掛號郵件簽收清單、交通部臺灣區○道○○○路白
    河收費站九十七年五月二十六日高白稽字第0970000747號函
    等附卷可稽，是該補繳通知單業於九十六年九月二十七日合
    法送達於異議人無訛，然異議人未遵期補繳通行費。從而，
    異議人辯稱不知還要補繳通行費，不足採信。
四、綜上所述，異議人甲○○所有車號ＵＪ－五一六一號自用小
    客車於上開時地有「汽車行駛於應繳費之公路不依規定繳費
    」之違規行為，事證明確。從而，原處分機關依道路交通管
    理處罰條例第二十七條第一項之規定，裁處罰鍰五千元，其
    認事用法均無違誤，裁罰亦無不當，本件異議為無理由，應
    予駁回。
五、據上論斷，應依道路交通案件處理辦法第十九條，裁定如主
    文。
中    華    民    國    97    年    12    月    30    日
                      交通法庭  法  官  李幼妃
以上正本證明與原本無異
如不服本裁定，應於裁定送達後5日內敘明抗告理由，向本院提
出抗告狀。
                                書記官  黃頌棻
中    華    民    國    97    年    12    月    30    日


司法院資訊處製作；財團法人民間司法改革基金會備份。
